臺灣桃園地方法院刑事判決　　　　　　　92年度訴字第1007號
公　訴　人　臺灣桃園地方法院檢察署檢察官
被　　　告　甲○○
選任辯護人　許盟志律師
被　　　告　辛○○原名馮巍儀.
選任辯護人　林清漢律師
被　　　告　寅○○
指定辯護人　盧建宏律師
被　　　告　己○○
指定辯護人　庚○○　本院公設辯護人
上列被告等因違反槍砲彈藥刀械管制條例等案件，經檢察官提起
公訴（92年度偵字第4440號），本院判決如下：
    主  文
甲○○共同未經許可，持有可發射子彈具有殺傷力之改造玩具手
槍，處有期徒刑年陸月，併科罰金新臺幣拾萬元，罰金如易
服勞役，以罰金總額與陸個月之日數比例折算之。扣案之仿FN廠
半自動手槍之具有殺傷力改造玩具手槍壹支（含彈匣壹個，槍枝
管制編號：0000000000號）及具有殺傷力之改造子彈顆均沒收
。又扣案之作案用之手套壹雙，頭套及安全帽各壹個、機車鑰匙
壹支及白色信封壹個均沒收。
辛○○共同未經許可，持有可發射子彈具有殺傷力之改造玩具手
槍，處有期徒刑貳年壹月，併科罰金新臺幣拾萬元，罰金如易
服勞役，以罰金總額與陸個月之日數比例折算之。扣案之仿FN廠
半自動手槍之具有殺傷力改造玩具手槍壹支（含彈匣壹個，槍枝
管制編號：0000000000號）及具有殺傷力之改造子彈顆均沒收
。又扣案之作案用之手套壹雙，頭套及安全帽各壹個、機車鑰匙
壹支及白色信封壹個均沒收。
寅○○共同未經許可，持有可發射子彈具有殺傷力之改造玩具手
槍，處有期徒刑壹年拾月，併科罰金新臺幣壹拾萬元，罰金如易
服勞役，以銀元佰元即新台幣玖佰元折算壹日。扣案之仿FN廠
半自動手槍之具有殺傷力改造玩具手槍壹支（含彈匣壹個，槍枝
管制編號：0000000000號）及具有殺傷力之改造子彈顆均沒收
。又扣案之作案用之手套壹雙，頭套及安全帽各壹個、機車鑰匙
壹支及白色信封壹個均沒收。
己○○無罪。
    事  實
一、甲○○於民國92年初，受其綽號「阿祥」姓名年籍不詳之朋
    友所託，駕駛其所有之R2-1068 號自用小客車搭載辛○○（
    原名馮巍儀）一同至嘉義縣境內中山高速公路嘉義交流道附
    近，以新台幣（下同）70,000元之代價，向綽號為「阿兄」
    之真實姓名年籍不詳成年男子，購買具有殺傷力之仿FN廠半
    自動手槍製造之金屬玩具手槍換裝土造金屬槍管改造而成可
    發射子彈具有殺傷力之改造玩具手槍（含彈匣1 個，槍枝管
    制編號：0000000000號）1 把及改造子彈15發後，甲○○與
    辛○○共同將前開具有殺傷力之槍彈帶回桃園並交予綽號為
    「阿祥」之朋友。嗣甲○○與辛○○二人協議開店事宜，因
    甲○○無法提出開店所需資金，二人遂共同意圖為自己不法
    所有之概括犯意聯絡，謀議以恐嚇取財之方式籌措開店資金
    ，由甲○○先向其綽號「阿祥」朋友借取前開具有殺傷力之
    改造槍、彈，並以序號為000000000000000 號之手機搭配00
    00000000號之行動電話門號作為恐嚇取財專用之工具（下均
    稱作案手機），辛○○則配合甲○○一同至附表所示之托兒
    所、幼稚園及牙醫診所，以附表所示之犯罪手法向附表所示
    之負責人恐嚇，至其等心生畏懼。附表編號(一)之負責人壬○○分別於92年3 月3 日、6 日各匯款5,000 元至甲○○指定
    之台灣中小企業銀行內壢分行「張英才」帳戶（帳戶號碼00
    000000000 號）內，甲○○並分別於上開匯款日交付台灣企
    銀提款卡予寅○○，寅○○明知上開台灣中小企業銀行帳戶
    內之款項為來路不明之贓款，仍連續代甲○○及辛○○二人
    至自動提款機前領款，由甲○○、辛○○各分得4,000 元，
    餘款2,000 元則為明知為贓物之寅○○所收受；附表編號(二)
    負責人子○○、編號(三)負責人陳萬基則未交付款項予甲○○
    二人；附表編號(四)負責人癸○○於92年3 月11日匯款50,000
    元至上揭張英才帳戶內。
二、嗣因附表編號(三)之陳牙醫診所並未依指示匯款，甲○○、辛○○心生不滿，欲再度前往陳牙醫診所開槍示威，並計畫尋
    找另一名共犯騎乘機車前往開槍以便脫逃，甲○○先開車搭
    載己○○至辛○○家欲討論犯罪細節，詎料己○○得知江、
    馮二人之犯罪計畫後，便拒絕參與，並要求甲○○開車送其
    回家，甲○○、辛○○二人開車送己○○回家後，又以唱歌
    為由至寅○○家將寅○○約出，甲○○、辛○○、寅○○等
    三人一同搭乘由甲○○所駕駛之三菱黑色自用小客車至桃園
    縣龍潭鄉○○路110 巷5 號附近時，甲○○、辛○○遂共同
    基於意圖為自己不法所有之概括犯意，由甲○○下車行竊KG
    E-700 號重型機車以供辛○○前往陳牙醫診所開槍示威之用
    ，寅○○明知或可得而知甲○○所交付之KGE-700 號重型機
    車為其行竊所得之物，仍基於前開收受贓物之概括犯意，自
    甲○○處收受該機車，又寅○○此時得知甲○○、辛○○二
    人欲前往位於桃園縣龍潭鄉○○路○ 段42號之陳牙醫診所開
    槍示威並恐嚇取財之犯罪計畫，仍基於未經許可而持有具有
    殺傷力之改造手槍、子彈，並意圖恐嚇取財之犯意聯絡，騎
    乘上開KGE- 700號重型機車後載辛○○前往陳牙醫診所，待
    辛○○欲持前開具有殺傷力之改造手槍朝該診所大門開槍之
    際，即為埋伏員警當場查獲，並扣得作案用之前開槍枝1 把
    （含彈匣1 個），具有殺傷力之改造子彈3 顆、已擊發之彈
    頭及彈殼各1 顆、作案用之手套1 雙，頭套及安全帽各1 個
    、機車鑰匙1 支、白色信封1 個。而辛○○自知無法脫罪，
    於同日下午1 時30分許，前往其位於桃園縣楊梅鎮○○○街
    10巷13號9 樓之1 住處，起出其於附表編號(一)作案時所穿
    著黑褐相間橫條紋圓領套頭毛衣1 件。
三、案經桃園縣政府警察局平鎮分局報請台灣桃園地方法院檢察
    署檢察官偵查起訴。
    理  由
壹、有罪部分
甲、被告辛○○部分：
  一、訊據被告辛○○對於前開犯罪事實除辯稱伊沒有與同案被
      告甲○○共同偷KGE-700 號重型機車外，均坦承不諱，並
      稱伊係與同案被告甲○○約定要合資開店，伊已籌足投資
      金額，伊催促被告甲○○亦應儘速備齊投資款，被告甲○○向伊表示要去拿槍去恐嚇托兒所、診所以籌措投資款項
      ，伊才同意與被告甲○○共犯本件犯行等語。經查，被告
      辛○○前開自白，與被害人即新莊宏仁托兒所負責人壬○○、新竹天福幼稚園負責人乙○○、龍潭陳牙醫負責人陳
      萬基及其妻丑○○、中壢媽咪寶貝托兒所癸○○等人分別
      於警詢及偵訊時所為之陳述大致相符，並有附表編號(一)(1)
      所為之恐嚇電話譯文1 份（參92年度偵字第4440號卷第73
      頁）、被害人壬○○所有之行動電話通聯紀錄1 份（參92
      年度偵字第4440號卷(一)第63頁）、被害人壬○○於附表編
      號(一)之時間匯款之匯款單2 張（參92年度偵字第4440號
      卷(一)第71頁、第72頁）、被告辛○○於附表編號(一)之時
      間持槍朝宏仁托兒所射擊之現場照片2 幀與路口監視器照
      片3 幀（參92年度偵字第4440號卷(一)第61頁、第62頁、第
      65頁、第66頁）、同案被告寅○○至銀行自動提款機領款
      之監視器翻拍照片4 幀（參92年度偵字第4440號卷(一)第67
      頁至第72頁）、附表編號(二)之槍擊照片2 張及內裝有子彈
      1 顆之白色信封照片3 張（92年度偵字第4440號卷(一)第16
      8 頁、第165 頁）、0000000000號手機門號92年3 月10日
      通聯紀錄1 份（參92年度偵字第4440號卷(一)第81頁）、附
      表編號(三)之現場槍擊照片3 張（92年度偵字第4440號卷(一)
      第39頁、第40頁）、0000000000號手機門號92年3 月11日
      通聯紀錄1 份（參92年度偵字第4440號卷(一)第81頁）、電
      話錄音譯文1 份（參92年度偵字第4440號卷(二)第407 頁至
      第41 0頁）、附表編號(四)之現場槍擊照片8 張（參92年度
      偵字第4440號卷(一)第29頁至第32頁）、0000000000號手機
      門號92年3 月11日通聯紀錄（參92年度偵字第4440號卷(一)
      第81頁）、被害人癸○○匯款5 萬元之匯款單影本1 紙（
      參92年度偵字第4440號卷(一)第33頁）及92年3 月14日被告
      辛○○、寅○○一同騎車至陳牙醫診所之監視器翻拍照片
      1 張及現場照片14幀（參92年度偵字第4440號卷(一)第89頁
      、第95頁至第101 頁）等文書附卷可憑，復有扣案之前開
      具有殺傷力之改造玩具手槍1 把（含彈匣1 個）、具有殺
      傷力之土造金屬子彈3 顆，已擊發之彈頭、彈殼各1 顆、
      白色信封1 只、黑色手套1 雙、黑色頭套1 個、機車鑰匙
      1 把及黑褐相間橫條紋圓領套頭毛衣1 件在卷可參，而扣
      案之前開槍、彈經送內政部警政署鑑驗結果，認「一、送
      鑑八厘米壹枝（槍枝管制編號0000000000），認係由仿FN
      廠半自動手槍製造之金屬玩具手槍換裝土造金屬槍管改造
      而成之改造手槍，機械性能良好，可擊發適用之子彈，認
      具殺傷力。二、送鑑子彈貳顆，認均係由土造金屬彈殼加
      裝土造金屬彈頭組合而成之土造子彈，經採樣壹顆試射，
      可擊發，認具殺傷力。三、送鑑子彈壹顆，認係由土造金
      屬彈殼加裝土造金屬彈頭組合而成之土造子彈，經實際試
      射，可擊發，認具殺傷力。」，此有內政部警政署刑事警
      察局92年5 月12日刑鑑字第0920045947號槍彈鑑定書1 份
      附卷可參，被告辛○○之所為之部分自白與事實相符，事
      證明確，被告辛○○之犯行堪以認定。
  二、被告辛○○雖辯稱伊並沒有與同案被告甲○○一起去偷KG
      E-700 號重型機車車云云，然被告辛○○於本院初訊時自
      陳略以：北龍路診所是我跟甲○○、己○○三人開車去找
      寅○○的，路上有提到說要去開槍，到了寅○○家後，我
      們就跟寅○○講說要去北龍路的診所開槍，但是己○○說
      他不要去，我們就先載己○○回家，然後再由我跟甲○○
      去己○○家附近偷摩托車，寅○○在車上等，由甲○○把
      車開到大昌路二段北二高路橋下接應，由寅○○騎摩托車
      載我去診所開槍等語（參本院92年7 月11日訊問筆錄），
      而被告辛○○於本院審理時又以證人身分證稱略以：被告
      甲○○有提到接應方面的問題，怕有警員在那裡埋伏，如
      果開車去的話不好跑，在去找己○○之前，甲○○已經跟
      我講如何利用機車逃離現場，因為一開始就講說要騎機車
      去開槍，所以甲○○騎機車出來我一點都不驚訝，我以為
      是被告甲○○朋友的機車等語（參本院93年10月27日審判
      筆錄），按被告甲○○、辛○○二人一開始既已決意要找
      第三人騎乘機車搭載辛○○前往龍潭陳牙醫診所開槍並共
      乘機車離開現場後，再由被告甲○○開車接應，則被告甲○○、辛○○當不至於再提供自有之機車作為犯案之工具
      ，被告辛○○就此應知之甚明，且為避免警方之追查，被
      告甲○○、辛○○二人主觀上亦有以行竊他人機車作為作
      案工具之犯罪意圖，而本件KGE-700 號重型機車係由被告
      甲○○於凌晨自桃園縣龍潭鄉○○路附近所牽出，被告辛○○亦不至於誤認被告甲○○所牽出之KGE-700 號重型機
      車係為被告甲○○之朋友所有，被告辛○○前開抗辯實不
      足採；KGE-700 號重型機車確為失竊之贓車，且失竊之時
      間與被告辛○○、寅○○遭警逮捕之時間相近，此有KGE-
      700 號重型機車所有人李鵬霄於警詢之陳述可資佐證，並
      有車籍資料及贓物認領保管單各一紙及機車鑰匙1 把為證
      ，此部分共同竊盜犯行之事證明確，犯行堪以認定。
乙、被告甲○○部分：
  一、訊據被告甲○○矢口否認前開犯行，辯稱伊並未持有前開
      扣案之具有殺傷力手槍及子彈，伊沒有於附表編號(一)之(1)
      犯罪時間與被告辛○○一起到宏仁托兒所開槍的事情，也
      沒有打電話恐嚇宏仁托兒所負責人壬○○，伊並沒有參與
      附表(二)、(三)、(四)的恐嚇取財犯行、也沒有使用0000000000
      這支手機門號，92年3 月14日伊有開車載同案被告辛○○
      、寅○○及己○○三人，伊先讓辛○○跟寅○○二人下車
      後再送己○○回家，然後伊就回桃園，伊並不知道被告辛○○、寅○○二人去龍潭陳牙醫診所開槍的事情云云。然
      查：
    (甲)未經許可持有具有殺傷力改造手槍、子彈部分：此部分業
      據證人即同案被告辛○○於本院審理時具結證稱略以：被
      告甲○○的朋友綽號「阿祥」拿錢給被告甲○○託他去買
      槍，我陪被告甲○○到嘉義買槍，槍買了1 把，子彈幾顆
      不清楚，價錢是7 萬元，然後我與被告甲○○就回到桃園
      把槍跟子彈交給他的朋友，後來我們討論開店的事情，他
      說沒有辦法籌出開店的資金，而我因為已經籌了20萬元，
      怕自己花掉，所以請他趕緊把錢籌出來，他提議要去恐嚇
      別人以籌措開店的資金，我們溝通一、二個禮拜後，我就
      同意了，他跟我說他有鎖定一些幼稚園、牙醫診所的目標
      ，他先打電話勒索，如果不給錢的話就開槍，本件作案用
      的槍跟子彈是他跟朋友借的，跟我們之前去嘉義買的槍應
      該是同一把，因為他有跟我說要去恐嚇開槍叫我去幫忙，
      所以我才於92年3 月3 日到新莊宏仁托兒所開槍，同年月
      10日，我跟他一起到新竹明湖路的幼稚園，由他下車開槍
      並放恐嚇信，信裡面有放1 顆子彈，龍潭陳牙醫診所被人
      開槍恐嚇的第一次，也是我跟他一起去的，而這一次是由
      我下車去開槍，後來我跟他又到桃園縣中壢市的媽咪寶貝
      托兒所，由他下車開槍並放恐嚇信，92年3 月14日被警察
      查獲這一次，也是他將槍交給我並要我去開槍的等語（參
      本院93年10月27日審判筆錄第11頁至第25頁、及本院93年
      2 月16日審判筆錄第15頁），另參酌證人辛○○於本院審
      理及檢察官偵訊時以被告身分所為之有罪陳述部分與上開
      證言互核一致，證人辛○○之證言應屬可採，再輔以證人
      即同案被告己○○於本院審理時亦具結證稱略以：92年3
      月14日我有在被告辛○○家，後來我知道被告辛○○、甲○○要去開槍，我就請被告甲○○開車載我回家等語（參
      93年10月27日審判筆錄第5 頁），足證被告甲○○確實有
      與同案被告辛○○共同持有並使用持有上開扣案槍、彈之
      事實，此外復有前開具有殺傷力之改造手槍1 支及子彈3
      顆扣案可憑（參內政部警政署刑事警察局92年5 月12日刑
      鑑字第0920045947號槍彈鑑定書），被告甲○○未經許可
      而持有具有殺傷力之改造手槍、子彈等犯行，事證明確，
      洵堪認定。
    (乙)附表編號(一)之恐嚇取財部分：被告甲○○雖辯稱並不知道
      同案被告辛○○有下車開槍之情形，也沒有以電話恐嚇被
      害人壬○○云云。然查：
    1.證人辛○○於本院審理時具結證稱略以：被告甲○○先來
      我家，甲○○跟我說要去恐嚇開槍叫我去幫忙，之後我先
      打電話跟己○○借車，己○○說車子是他媽的不方便借，
      但是可以開車載我們去，出發前，甲○○就把槍交給我了
      ，我們上車後己○○跟我們說寅○○有打電話給他，說他
      很無聊，所以要跟我們一起去，於是我們就再去接寅○○
      ，我要下車開槍時有問甲○○是不是真的要去，甲○○跟
      我說你去就對了，我才下車開槍等語（參本院93年2 月16
      日審判筆錄），核與證人寅○○於本院審理時具結證稱略
      以：那時我在家裡很無聊，所以我打電話給辛○○、己○○，他們跟我說要去新莊找朋友，沒有說要去那裡，他們
      開車來接我，車子裡面已經坐了己○○、辛○○、甲○○
      三個，開到什麼地方我不知道，在途中辛○○有問甲○○
      真的要去嗎，甲○○回答他說去不要怕，後來辛○○下車
      ，但是我並不知道辛○○下車要幹什麼，三到五分鐘以後
      辛○○就上車了等語（參本院93年2 月16日審判筆錄）大
      致相符，又有被告己○○所駕駛之紅色Z8-0301 號自用小
      客車於附表編號(一)之犯罪時間(1)內行經新莊市○○路26巷
      時經路口監視器拍攝之照片2 幀（參92年度偵字第4440號
      卷(一)第65頁、第66頁）、被告辛○○穿著作案用之黑褐色
      相間橫紋圓領套頭毛線衣出現於新莊市○○路○路口監視
      器照片1 幀（參92年度偵字第4440號卷(一)第62頁）及宏仁
      托兒所遭槍擊之現場照片2 張（參92年度偵字第4440號卷
      (一)第61頁）附卷可憑，證人辛○○自陳有下車前往宏仁托
      兒所開槍等節應屬可信。
    2.又查被害人即新莊宏仁托兒所負責人壬○○於偵訊時具結
      證稱「（問：有無接到電話？）當天（3 月3 日）早上8
      點20～30分時，有人打電話進來說玻璃是他弄破的，要否
      解決，說觀察過我們生意很好，他們要偷渡，跟我們借30
      萬。並說可以撞我們娃娃車，當時我說沒那麼多錢，他就
      說或許會寄一些東西給我等等。報帳號給我，我第一次匯
      五千，第二次也匯五千，他嫌少我才匯第二次。」、「（
      問：有無錄音帶？在何處？）有，在平鎮分局。匯款單也
      是。」等語（參92年度偵字4440號卷(二)第450 頁至第451
      頁），經警方調閱被害人壬○○所持有行動電話門號之通
      聯紀錄（參92年度偵字4440號卷(一)第63頁），並比對被害
      人壬○○前開所述時間，推測應係遭一名使用0000000000
      行動電話門號之人施以恐嚇，警方再調閱0000000000號行
      動電話門號通聯紀錄，該門號係使用序號為000000000000
      000 之手機撥打，且確實有於92年3 月3 日上午8 時40分
      許至同年月7 日10時34分許，連續撥打至新莊宏仁托兒所
      所申請並使用0000000000門號，此有0000000000號通聯紀
      錄1 份附卷可憑（參92年度偵字第4440號卷(一)第82至85頁
      ），而側錄0000000000號之電話內容，亦確有「我們今日
      去開兩槍就是要錢而有官司在身所以須要用錢跑路偷渡要
      你匯三十萬，如果假設我今天開一槍如果打到小孩這一條
      人命就不只三十萬。」等對話內容，此亦有電話通話內容
      譯文1 份附卷可證（參92年度偵字第4440號卷(一)第73頁）
      ，又被害人壬○○確有於92年3 月3 日、6 日分別匯款5,
      000 元至歹徒所指定之台灣中小企業銀行內壢分行000000
      00000 號張英才帳戶，有被害人壬○○所提出之新莊市農
      會匯款單正本及影本各1 紙附卷可據（參92年度偵字第44
      40號卷(一)第71、72頁），故被害人壬○○前開所陳遭人以
      電話恐嚇並已匯出款項共1 萬元等節應屬可信。
    3.再查，被害人壬○○所提出之恐嚇電話側錄錄音帶，經送
      法務部調查局比對被告等四人聲紋後，認「錄音帶內歹徒
      恐嚇聲音與甲○○本人聲音音質相同。」，此有法務部調
      查局調科參字第09200157570 號鑑定通知書1 份附卷可憑
      （參92年度偵字第4440號卷(二)第406 頁），又鑑定證人即
      法務部調查局第六處第三科物理鑑識員丙○○於本院審理
      時具結證稱略以：本件檢察官送鑑定聲紋時檢送證物錄音
      帶六捲，庭訊供比對錄音帶有四捲，共十卷，鑑定時係採
      逐捲比對，為了要比對相同的音並要求準確，我們在證物
      六捲錄音帶內都會篩選部分聲音比較清楚的內容來比對，
      再請被告四人到調查局裡，直接採樣比對，我們請被告他
      們講的話，就是要和證物錄音帶裡面的話一樣，我們用電
      腦把聲紋圖繪製出來，之後把證物錄音帶裡面的聲音畫出
      來，再把被告四人採樣的聲音聲紋圖畫出來，下去做比對
      ，我們是用人工比對，我們就被告四個人都有比對，有找
      到其中一個（甲○○）符合的，所有的鑑定都會有誤差，
      我們的比對是比對它的相似率，然後再比對機率，超過百
      分之七十就屬於相同區，而本件甲○○的相似率在百分之
      七十五左右，在我的鑑定經驗裡，兩人的聲音聲紋圖類似
      的機率非常小，理論上刻意模仿有可能會有相同，但實際
      上還沒有發生過，而同一個人講同樣的話兩次，聲紋比對
      相似度也不會到百分之一百等語（參本院93年2 月16日審
      判筆錄），鑑定證人丙○○並提出法務部調查局語音分析
      暨聲紋鑑定參考資料1 份為其佐證。按不同之兩個人若須
      刻意模仿彼此之聲音才可能會發生聲音聲紋圖相似之情況
      ，且相似的機率又非常之小，則以被告甲○○從警詢、偵
      訊屢次訊問均矢口否認犯行之態度觀之，被告甲○○當無
      刻意模仿作案歹徒聲音之必要，然被告甲○○之聲紋經逐
      卷比對結果，卻與錄音帶內歹徒聲音有百分之七十以上之
      相似率；另輔以被害人壬○○於92年3 月3 日、6 日各匯
      入5000元之款項至台灣企銀內壢分行00000000000 號張英
      才帳戶後，均不到2 個小時即被人提領一空，提領之人係
      分別使用新竹國際商業銀行（代碼052）及 彰化銀行（代
      碼009）之 自動櫃員機跨行提款，此有本院依職權向台灣
      企銀內壢分行函查之00000000000 號張英才帳戶交易明細
      查詢單1 紙在卷可稽（參本院卷(二)第138 頁），又證人即
      同案被告寅○○於本院審理時亦具結證稱略以：是被告甲○○把提款卡給我，讓我去提款，我只領過三次錢，第一
      次5,000 、第二次5,000 ，第三次就被吃掉了，被告甲○○只有給我一張提款卡，我不確定是不是第一銀行的提款
      卡，甲○○、辛○○各分得4,000 元，我分得2,000 元等
      語（參本院93年10月27日審判筆錄），並有證人即同案被
      告寅○○前往自動櫃員機提領現金之照片4 幀附卷可參（
      參92年度偵字第4440號卷(一)第67頁至第70頁），而比對前
      開照片上所示被告寅○○提領現金之時間及所使用的自動
      櫃員機，與本院依職權所調閱之前開帳戶交易明細查詢單
      互核相符，足見被害人壬○○所匯入之款項均係遭證人即
      同案被告寅○○所領取無誤等情，按本件被害人所提出之
      電話側錄錄音帶經比對聲紋後，既與被告寅○○聲紋不符
      ，初步應可排除係被告寅○○使用電話恐嚇被害人，惟被
      告寅○○卻可於被害人壬○○匯款後即時前往銀行自動櫃
      員機將款項領出，可知被告寅○○係受使用電話恐嚇被害
      人之歹徒所指使而前往提款，而據證人即被告寅○○於本
      院審理時之前開證詞，係由被告甲○○將提款卡交付予伊
      前往提款，且被告甲○○亦有分得4,000 元等情，可以證
      明被告甲○○應有參與本件之恐嚇取財犯行，而參酌前開
      法務部調查局聲紋比對報告及鑑定證人丙○○之證言，被
      告甲○○與恐嚇電話側錄錄音帶之歹徒聲音聲紋亦有百分
      之七十以上之相似率等情，本院認定使用0000000000號行
      動電話門號（手機序號為000000000000000）， 而對被害
      人壬○○施以恐嚇取財之人應為被告甲○○，被告甲○○
      辯稱並未以電話恐嚇被害人壬○○云云，顯不足採。
    4.被告甲○○既係使用前開作案手機撥打電話恐嚇被害人壬○○之人，則證人辛○○前開證述係被告甲○○要伊去幫
      忙開槍等節應屬真實。綜上，被告甲○○參與附表編號(一)
      之恐嚇取財犯行，事證明確。
    (丙)附表編號(二)之恐嚇取財部分：經查，證人即同案被告辛○○於本院審理時具結證稱略以：被告甲○○要我幫他作案
      ，我答應他以後，被告甲○○有跟我說他鎖定一些目標，
      先打電話勒索，如果不給錢就開槍，92年3 月10日凌晨，
      詳細時間我忘記了，我有跟被告甲○○一起到新竹市○○
      路的幼稚園放恐嚇信，是我開車過去的，甲○○有開槍，
      開幾槍我不清楚，恐嚇信是甲○○放的，信裡面有放一顆
      子彈，還有寫幾個字，放完恐嚇信後，我先送甲○○回家
      ，再回我家，我們在回程的路上，甲○○有跟我講大概何
      時要打電話給幼稚園，當天傍晚甲○○有跟我電話聯絡，
      甲○○跟我說新竹幼稚園不肯給錢等語（參本院93年10月
      27日審判筆錄），核與被害人即新竹天福幼稚園負責人乙○○於警詢時所述略以：92年3 月10日上午7 時50分許，
      是我幼稚園一位子○○園長最先於幼稚園前方信箱內，發
      現一封以奠儀袋中裝有一顆子彈，於袋子外寫有「不得報
      警，後果自行負責」等字，並於娃娃車右前側留有彈孔痕
      ，上午8 時15分許，對方已有打一通電話至本園，是由趙
      園長先行接聽，但當時我不在，後於8 時45分許，才由我
      本人與對方通話，對方告知我目前他們缺錢，要求我交付
      20萬元現金，我一直告訴對方正在籌錢，對方仍不定時打
      電話要求交付這筆錢，並要以威脅性命，要我們好看等字
      語，對方是打天福幼稚園00-0000000號這支電話號碼，共
      打了十次等語（參本院卷(一)第52頁）及被害人即天福幼稚
      園園長子○○於警詢時所述略以：天福幼稚園是於92年3
      月10 日 早上7 時50分許在信箱接獲一封裝有子彈的白色
      奠儀袋背面寫有不准報警，後果自負，於8 時15分接到歹
      徒的恐嚇電話要我們幼稚園準備新台幣20萬元到時再聯絡
      ，後來又陸續接獲歹徒的恐嚇電話，告知娃娃車已被我們
      開一槍，並說如果不交錢，每日要讓你們幼稚園死一名學
      生，如果錢沒有給的話，每日加一倍的錢等，經過歹徒告
      知之後我們去檢查娃娃車，發現LQ-0847 號娃娃車的右前
      座窗戶玻璃確實有遭到歹徒開了一槍並留下彈痕，我們幼
      稚園並沒有依照歹徒指示匯錢等語（參92年度偵字第4440
      號卷(一)第166 頁）大致相符；又依據前開0000000000行動
      電話門號之通聯紀錄，於附表編號(二)之犯罪時間(2)（即92
      年3 月10日上午7 時9 分40秒至同年月11日13時39秒許）
      內，確有連續撥打天福幼稚園所使用之00-0000000號市內
      電話，且該行動電話門號於附表編號(三)所示之犯罪時間(2)
      （即92年3 月11日上午7 時59分許至同年月12日14時）內
      撥打附表編號(三)之龍潭陳牙醫診所所使用之00-0000000號
      市內電話時，經側錄電話錄音並送法務部調查局鑑定聲紋
      後，認電話錄音內之聲紋與被告甲○○相符（詳前(乙)3.述
      ），而本件歹徒使用0000000000號行動電話門號恐嚇被害
      人天福幼稚園之時間既與附表編號(三)之犯罪時間(2)有相互
      重疊之情形，本院認使用0000000000號行動電話門號恐嚇
      被害人天福幼稚園負責人乙○○、子○○之人應為被告甲○○無誤，證人即同案被告辛○○證述係與被告甲○○一
      起到天福幼稚園，並由被告甲○○下車開槍及放恐嚇信開
      槍等語應屬可信，此外並有天福幼稚園遭槍擊之照片2 幀
      （參92年度偵字第4440號卷(一)第168 頁）及子彈、信封照
      片3張 （參92年度偵字第4440號卷(一)第165 頁、第168 頁
      ）附卷可參，復有白色奠儀信封1 只、不具有殺傷力之子
      彈1 顆扣案可資佐證，本件被告甲○○參與附表編號(二)之
      恐嚇取財未遂犯行，事證明確，犯行堪以認定。
    (丁)附表編號(三)之恐嚇取財部分：證人即被害人龍潭陳牙醫診
      所負責人之妻丑○○於偵訊時具結證稱略以：3 月10晚上
      11點40分至3 月11日凌晨1 點多間受槍擊，我本來出門去
      ，回家後才發現門口有一個洞，到第二天11點23分，他打
      電話來恐嚇問我家門有無破洞，說沒破就再補二槍，說他
      們是亡命之徒跟我要錢，威脅說要殺我小孩，說一條人命
      30萬很便宜，我先生在第一通電話時就馬上報案，報案後
      ，龍潭分駐所、平鎮分局就來了，裝上錄音設備，之後他
      又打電話來，我就跟他拖延，因我拖延討價還價，他後來
      降為20萬，後來3 月13日最後一通電話說會給我好看，隔
      日14日凌晨4 點多，他載人過來我們診所開槍，當場被警
      逮捕等語（參92年度偵字第4440號卷(二)第451 頁背面、第
      452 頁），上開證詞有關陳牙醫診所門口遭他人開槍之時
      間部分，與證人即同案被告辛○○於本院審理時具結證稱
      略以：恐嚇取財部分只有我跟甲○○二人涉案，我有到龍
      潭陳牙醫診所開槍，第一次是我跟被告甲○○一起去，被
      告甲○○開黑色的三菱轎車，我不記得車號，那次是我開
      槍，我忘記確實抵達陳牙醫診所的時間，只記得是凌晨去
      的等語（參本院94年9 月12日審判筆錄）互核一致，此外
      並有槍擊現場照片4 幀附卷可憑（參92年度偵字第4440號
      卷(一)第39頁、第40頁），故龍潭陳牙醫診所確實有於附表
      編號(三)之犯罪時間(1)內之某時遭人持槍朝門口射擊一發子
      彈等事實，又據被害人丑○○所提出之00-0000000號電話
      側錄錄音帶，經送法務部調查局比對被告四人聲紋後，認
      「錄音帶內歹徒恐嚇聲音與甲○○本人聲音音質相同。」
      ，此有法務部調查局調科參字第0920015757 0號鑑定通知
      書1 份附卷可憑（參92年度偵字第4440號卷(二)第406 頁）
      ，而鑑定證人即法務部調查局第六處第三科物理鑑識員丙○○就前開鑑定結果亦於本院證述綦詳，被告甲○○應係
      使用0000000000號行動電話門號恐嚇被害人丑○○之人（
      詳參前(乙)3.所述），又依據0000000000號行動電話之通聯
      紀錄，該門號確實有於附表編號(三)之犯罪時間(2)內連續撥
      打龍潭陳牙醫診所所使用之市內電話號碼00-0000000號，
      ，被告甲○○既以前開行動電話恐嚇被害人丑○○並告知
      被害人住處門口之槍擊狀況，顯見被告甲○○對於開槍一
      事熟知甚稔，證人辛○○證稱係與被告甲○○一同前往開
      槍等語，非屬虛枉，應屬可採，被告甲○○辯稱並沒有跟
      被告辛○○去龍潭陳牙醫診所開槍，也沒有打電話恐嚇云
      云，顯不足採。綜上，被告甲○○參與本件附表編號(三)之
      恐嚇取財未遂犯行，事證明確，犯行堪以認定。
    (戊)附表編號(四)之恐嚇取財部分：經查證人即同案被告辛○○
      於本院審理時具結證稱略以：我有跟甲○○兩個人到中壢
      市的媽咪寶貝托兒所，以信封內放置一顆子彈的方式，恐
      嚇幼稚園的負責人，那次是我開我的9P-3390 號自用小客
      車載甲○○一起過去，是甲○○開的槍，時間大概是凌晨
      左右，詳細時間不記得了，己○○跟寅○○並沒有參與，
      後來中壢媽咪寶貝有沒有給錢我不清楚，跟被害人聯絡的
      部分都是被告甲○○負責，有沒有拿到錢我不知道，大致
      上我們都是要被害人把錢匯到銀行帳戶內，但是有幾個銀
      行帳戶我並不清楚等語（參本院93年10月27日、94 年9月
      12日審判筆錄），核與證人即被害人中壢媽咪寶貝托兒所
      負責人癸○○於警詢時陳稱略以：92年3 月11 日7時5 分
      55秒，我接到乙名自稱開槍歹徒之電話時，該名歹徒就叫
      我到該托兒所大門拿一樣東西，當我到大門及拿到該樣東
      西時，我發現托兒所大門玻璃留有一個彈孔及該白包裡面
      裝有一顆子彈，當時歹徒起先要向我勒索20萬元，在討價
      還價後以5 萬元成交，我因害怕遭迫害及園內小朋友的安
      全，於是11日14時40分至中壢南園郵局匯款給歹徒，我是
      匯到台灣企銀內壢分行張英才帳戶內，歹徒白包裡面裝有
      一顆子彈，及現場遺留有彈殼及彈頭各一個，我將該子彈
      、彈殼及彈頭均交給警方處理等語（參92年度偵字第4440
      號卷(一)第27頁至28頁）大致相符，又依據0000000000號行
      動電話門號之通聯紀錄，該門號於附表編號(四)所示之犯罪
      時間內確有連續撥打中壢媽咪寶貝托兒所所使用之00-000
      0000、0000000 號市內電話，而附表編號(四)之犯罪時間與
      編號(三)之犯罪時間(2)有部分之重疊性，於附表編號(三)之犯
      罪時間(2)所側錄之電話錄音聲紋既鑑定係被告甲○○所為
      （詳如前述），再輔以被害人癸○○所匯款之帳戶與附表
      編號(一)被害人壬○○所匯款之帳戶相同，此有被害人癸○○所提出之郵局5 萬元匯款單1 紙附卷可憑（參92年度偵
      字第4440號卷(一)第33頁），而被告甲○○既曾指示同案被
      告寅○○使用前開帳戶之提款卡提領被害人壬○○所匯入
      之1 萬元等情，本件應可推定係由被告甲○○使用000000
      0000號手機撥打並恐嚇被害人癸○○，證人辛○○前揭證
      稱與被告甲○○一同前往開槍，並由被告甲○○與被害人
      聯絡等情，應屬真實，被告甲○○辯稱並沒有跟被告辛○○去中壢媽咪寶貝托兒所開槍，也沒有打電話恐嚇云云，
      顯不足採。又本件被害人癸○○已依被告甲○○之指示而
      將5 萬元現金匯入被告甲○○所指定之上開銀行帳戶內，
      被告甲○○自已取得該筆款項之支配管領力。綜上，被告
      甲○○參與本件附表編號(四)之恐嚇取財既遂犯行，事證明
      確，犯行堪以認定。
    (己)犯罪事實二之部分：訊據被告甲○○辯稱伊於當天開車載
      辛○○、寅○○及己○○三人，伊先讓辛○○跟寅○○二
      人下車後再送己○○回家，然後伊就回桃園，伊並不知道
      被告辛○○、寅○○二人去龍潭陳牙醫診所開槍的事情云
      云。經查，證人即同案被告辛○○於本院審理時具結證稱
      ：92年3 月14日要去陳牙醫診所開槍前，甲○○已經跟我
      講好要利用機車逃離現場，因為我們認為開車去開槍的話
      不好跑，後來甲○○先開車載己○○到我家，我們三個人
      一起坐甲○○開的車離開我家之後，往龍潭的方向開去，
      在車上甲○○有主動跟己○○提到要去做一些不好的事情
      ，己○○就拒絕並要求甲○○把他送回家，己○○下車後
      ，甲○○在車上跟我討論，說要找一個人騎機車，看是載
      甲○○或是我去開槍，我們討論的結果是找寅○○，我們
      用電話約寅○○，甲○○開車去寅○○他家載他，在等寅
      ○○的時候我有去上廁所，我回來的時候跟寅○○一起上
      車，後來甲○○開到龍潭的成功路，停車之後甲○○一個
      人進去巷子裡面，就騎了一輛機車出來，機車是已經發動
      騎出來的，我看到甲○○牽車出來後我也跟著下車接近他
      ，他說等一下請寅○○騎這台機車載我，甲○○把機車交
      給我，我再把機車交給寅○○等語（參本院93 年10 月27
      日審判筆錄），核與證人即同案被告己○○於本院審理時
      證稱略以：92年3 月14日凌晨時，辛○○跟甲○○開車來
      接我，我們先到辛○○的家，後來我有跟辛○○、甲○○
      一起坐甲○○的車子，那時寅○○不在車上，因為我在車
      上聽到辛○○跟甲○○他們說要去開槍，我就叫甲○○送
      我回家，我沒有聽清楚他們說要去哪裡開槍等語（參本院
      93年10月27日審判筆錄）及證人即同案被告寅○○於本院
      審理時證稱略以：92年3 月14日我有跟辛○○、甲○○三
      個人一起坐在甲○○的車上，辛○○及甲○○他們是用要
      去唱歌的名義把我約出來，後來甲○○把車子開到龍潭，
      不知道什麼路，辛○○跟甲○○二個人下車，他們就牽一
      台機車出來，我就下車，辛○○把車子交給我，當時機車
      是發動的，安全帽也掛在車上，我們騎到陳牙醫診所，辛○○叫我騎慢一點，警察在後面，我們就被抓等語（參本
      院93年10月27日審判筆錄）大致相符，又證人辛○○、寅
      ○○於當天所騎乘之KGE-700 號重型機車為他人失竊之贓
      車，此據上開機車所有人李鵬霄於警詢陳述綦詳，並有KG
      E-700 號重型機車車籍作業系統查詢認可資料及贓物認領
      保管單各1 紙（參92年度偵字第4440號卷(一)第42頁、第10
      4 頁），此外復有當日被告辛○○、寅○○一同騎車至陳
      牙醫診所之監視器翻拍照片1 張及現場照片14幀（參92年
      度偵字第4440號卷(一)第89頁、第95頁至第101 頁）及作案
      用之前開槍枝1 把（含彈匣1 個），具有殺傷力之改造子
      彈2 顆、作案用之手套1 雙，頭套及安全帽各1 個、機車
      鑰匙1 支等扣案可證，證人辛○○前開證言應屬真實，被
      告甲○○前開辯解，顯屬卸責之詞，不足採信。
  二、綜上，被告甲○○所犯未經許可持有具有殺傷力之改造手
      槍、子彈罪、連續恐嚇取財罪及竊盜罪等犯行，事證明確
      ，犯行堪以認定。
丙、被告寅○○部分：
  一、訊據被告寅○○雖不否認有於92年3 月3 日及同年月6 日
      幫被告甲○○至自動提款機前領款，被告辛○○、甲○○
      各分得4,000 元，伊分得2,000 元，且於92年3 月14日有
      與被告辛○○一同騎乘KGE-700 號機車前往上開陳牙醫診
      所而遭警查獲等語，惟伊辯稱並不知道幫被告甲○○所提
      領之現金係被告甲○○、辛○○二人恐嚇所得之贓款，也
      不知道伊在92年3 月14日所騎的KGE-700 號重型機車是被
      告甲○○偷來的贓車，伊是因為被告甲○○叫伊騎那部機
      車載被告辛○○去買宵夜，伊才會騎車載辛○○到龍潭那
      邊，伊並不知道被告辛○○當天要伊騎去那邊是要對陳牙
      醫診所開槍恐嚇云云。經查：
    (甲)被告寅○○於92年3 月3 日及6 日分別在台北縣三重市彰
      化銀行東三重分行及新竹國際商業銀行埔心分行二處之自
      動櫃員機各提領現金5,000 元等情，業有被告寅○○提領
      照片4 幀附卷可參（參92年度訴字第4440號卷第67至70頁
      ），又被告寅○○確有於92年3 月14日凌晨與被告辛○○
      共乘KGE-700 號重型機車於龍潭陳牙醫診所附近遭警逮捕
      等節，亦有92年3 月14日被告辛○○、寅○○一同騎車至
      陳牙醫診所之監視器翻拍照片1 張及現場照片14幀（參92
      年度偵字第4440號卷(一)第89頁、第95頁至第101 頁）等附
      卷可憑，故被告寅○○前開陳述部分，應屬真實。又查被
      告寅○○於前開時間、地點所提領之金額係自台灣企銀內
      壢分行00000000000 號張英才帳戶內所提領，此有本院依
      職權所調閱之台灣中小企業銀行00000000000 號存款交易
      明細查詢單1 份附卷可參，而此帳戶既係附表編號(一)被害
      人壬○○遭被告甲○○以電話恐嚇後依指示匯入款項之帳
      戶（詳乙(乙)2.前述），故被告寅○○所提領之款項應係被
      告甲○○、辛○○二人恐嚇取財所得之贓款無誤，合先敘
      明。
    (乙)被告寅○○於偵訊時提出之自白書所載「（前略）同案甲○○來被告家中找被告，要被告騎車載他出去，順便幫他
      去領錢，並提及等領完錢再拿一些給我當零用錢，直到領
      錢的時候，被告才知道他們有涉及不法，但被告不知道他
      們是做什麼要領錢，被告問他們也不說，又叫我戴口罩領
      ，快點領完快點走，被告覺得怪怪的，可是他們又不說，
      又叫我不要多問，到時領到錢再分一些給你做零用錢就對
      了（後略）」等語（參92年度偵字第4440號卷(二)第355 頁
      ），並於本院審理時陳稱「（審判長問：甲○○拿提款卡
      給你要你去領錢，你不覺得奇怪？）有。但是甲○○說他
      給我一、二千元。」（參本院93年2 月16日審判筆錄）、
      「（受命法官問：你有無問為何甲○○不自己去提錢，而
      要你幫他提？）我有問他為何不自己提，他說你幫我去提
      我給你二千元。」、「（受命法官問：你不會覺得很奇怪
      ，提錢可以拿二千元）我覺得很奇怪我有追問但甲○○沒
      有說。」等節（參本院93年10月27日審判筆錄），又被告
      寅○○於前開時間、地點至自動櫃員機提款時，確有如其
      所述之戴口罩提款之行為（參前揭被告寅○○領款之翻拍
      照片），被告寅○○前開自白應無不可信之處。揆諸社會
      常情，一般人至銀行或銀行所設置之自動櫃員機提領現金
      時，為恐懼提款密碼及個人帳戶資料外洩他人，均係親身
      前往提款或操作自動櫃員機，少有委託他人代為提款之情
      ，且縱有委託他人代為提款之情事，亦僅係友人間之互助
      關係，並無對價關係，若有對價關係者，則通常應係犯罪
      行為人為躲避司法機關偵查，始採取利誘他人之方式前往
      金融機關代為領取犯罪不法所得，而領取人因有遭司法機
      關追查之風險，故亦會要求犯罪行為人須就其代為領款一
      事給付報酬。被告寅○○為一智識正常之青年，就上開社
      會經驗常情當無不知之理，然被告寅○○明知事有蹊蹺，
      仍依照同案被告甲○○之指示戴口罩至自動櫃員機提款，
      並於領款後自被告甲○○處收受二千元之代價，足見被告
      寅○○主觀上應有代為被告甲○○領取犯罪不法所得並自
      被告甲○○處收受贓款之故意，被告寅○○辯稱並不知道
      所領出之款項為被告甲○○、辛○○為恐嚇取財之贓款云
      云，顯係卸責之詞，應不足採。
    (丙)被告寅○○就伊與同案被告辛○○於92年3 月14日凌晨於
      龍潭陳牙醫診所遭警方逮捕等節，固以前情置辨云云，然
      查被告甲○○、辛○○二人既係一同搭乘被告甲○○所駕
      駛之自用小客車至被告寅○○家去找被告寅○○，可見被
      告甲○○、辛○○、寅○○等三人當時係以被告甲○○所
      駕駛之自用小客車為交通工具，果真僅係要購買宵夜，當
      無須另由被告甲○○提供機車之必要，且被告甲○○既已
      駕駛自有之自用小客車前往，衡情被告甲○○應不可能再
      提出自有之交通工具供他人使用，否則被告甲○○將面臨
      無法同時駕駛兩種交通工具回家之窘境，又被告甲○○之
      戶籍地址位於桃園縣八德市，而本件KGE-700 號重型機車
      之失竊地點係於桃園縣龍潭鄉○○路附近，與被告甲○○
      戶籍相隔甚遠，且被告甲○○係於凌晨將上開機車牽出巷
      口等節，參酌前開情狀，被告寅○○主觀上應明知或可得
      而知被告甲○○所牽出之KGE-700 號重型機車應非屬被告
      甲○○所有，被告寅○○辯稱伊不知道被告甲○○所交予
      伊之KGE-700 號重型機車為贓車云云，應屬虛枉；又查證
      人即同案被告辛○○雖於本院審理時具結證稱略以：己○○下車後，甲○○在車上跟我討論，說要找一個人騎機車
      ，看是載甲○○還是我去開槍，我們討論的結果是找寅○○，我們用電話約寅○○出來，甲○○開車去寅○○他家
      載他，在等寅○○的時候我有去上廁所，我回來的時候跟
      寅○○一起上車，我上車之後聽到甲○○跟寅○○講說等
      一下一起去唱歌，我認為是甲○○怕寅○○知道實情的話
      ，會跟己○○一樣，所以才會跟寅○○說要去唱歌，後來
      甲○○下車後，我看到他牽車出來後我也跟著下車接近他
      ，他說等一下請寅○○騎這台機車載我，甲○○把機車交
      給我，我再把機車轉交給寅○○，後來被告寅○○騎車載
      我到陳牙醫診所途中，有問我等一下是不是要去唱歌，我
      說買完酒回來再問甲○○看看等語（參本院93年2 月16日
      審判筆錄、93年10月27日審判筆錄），惟證人辛○○以被
      告身分於本院初次訊問時卻陳稱略以：去北龍路診所是我
      跟甲○○、己○○三人開車去找寅○○的，路上有提到說
      要去開槍，到了寅○○家後，我們就跟寅○○講說要去北
      龍路的診所開槍，但是己○○說他不要去，我們就先載己○○回家，然後再由我跟甲○○去己○○家附近偷摩托車
      ，寅○○在車上等，由甲○○把車開到大昌路二段北二高
      路橋下接應，由寅○○騎摩托車載我去診所開槍，當時寅
      ○○並不知道要去哪一家診所開槍，到了診所以後，我人
      還在摩托車後座上，槍已經掏出來準備要開槍時，警察就
      出現了，我們就跑，我們是事先跟甲○○約定在天橋下碰
      面的等語（參本院92年7 月11日訊問筆錄），證人辛○○
      就此部分所為之陳述前後不一，其證言之真實性即有疑問
      ，且被告甲○○、辛○○於案發前既已計畫找寅○○駕駛
      機車，以遂行其二人於開槍恐嚇後迅速離開現場之犯行，
      則被告甲○○、辛○○理應於行為前即告知被告寅○○犯
      罪計畫及行進、脫逃之路線為何並徵得被告寅○○之同意
      ，其開槍恐嚇並以機車逃離現場之計畫始得成功，如非如
      此，被告甲○○、辛○○豈非係將自身安危繫於被告寅○○之轉心動念間，信被告甲○○、辛○○二人當不至於自
      陷險境，故被告辛○○前開證言應不足採信，又輔以被告
      寅○○於本院初次訊問時就此部分之犯行係表示「那時辛○○跟我說如有他有發生什麼事，要我趕快騎車到天橋那
      邊去。」等語（參本院92年7 月11日訊問筆錄），更足以
      推定被告甲○○、辛○○確實有事先告知被告寅○○犯罪
      計畫、騎車之路線及逃離現場之方向為何，被告寅○○辯
      稱伊不知道被告辛○○要去開槍恐嚇云云，顯不足採。
  二、綜上，被告寅○○代同案被告甲○○前往領取恐嚇取財所
      得之款項，並收受贓款2,000 元，及自被告甲○○處收受
      被告甲○○、辛○○所共同竊取之KGE-700 號重型機車，
      其連續收受贓物之犯行，事證明確，其犯行堪以認定；又
      被告寅○○明知被告辛○○欲持具有殺傷力之改造手槍、
      子彈前往龍潭陳牙醫診所開槍恐嚇，仍與被告辛○○一同
      前往，被告寅○○就辛○○未經許可而持有具有殺傷力之
      改造手槍、子彈及就龍潭陳牙醫診所恐嚇取財未遂部分，
      顯有犯意之聯絡，事證明確，此部分之犯行亦足以認定。
丁、論罪科刑部分：
  一、被告甲○○等三人行為後，按槍砲彈藥刀械管制條例已於
      94年1 月26日經總統公布，於同年月28日正式施行，就未
      經許可持有具殺傷力之改造手槍之行為，修正施行前（舊
      法）第11條第4 項係規定：「未經許可，持有、寄藏或意
      圖販賣而陳列第一項所列槍砲者，處一年以上七年以下有
      期徒刑，併科新臺幣七百萬元以下罰金」，修正後（新法
      ）已刪除第11條之規定，並改於第8 條第4 項規定：「未
      經許可，持有、寄藏或意圖販賣而陳列第一項所列槍枝者
      ，處三年以上十年以下有期徒刑，併科新台幣七百萬元以
      下罰金」，經比較新、舊法之結果，新法所定刑度顯較舊
      法為重，依刑法第2 條第1 項但書，自應適用修正前同條
      例第11條第4 項之規定論處。至未經許可持有子彈部分並
      未修正，即不生新、舊法比較適用之問題，自應逕依該條
      例第12條第4 項之規定處斷。
  二、核被告甲○○、辛○○所為，係犯修正前槍砲彈藥刀械管
      制條例第11條第4 項之未經許可持有具有殺傷力之改造手
      槍罪、同條例第12條第4 項之未經許可持有具有殺傷力之
      改造子彈罪、刑法第346 條第1 項之恐嚇取財罪及同法第
      32 0條第1 項之竊盜罪。又核被告寅○○所為，係犯修正
      前槍砲彈藥刀械管制條例第11條第4 項之未經許可持有具
      有殺傷力之改造手槍、同條例第12條第4 項之未經許可持
      有具有殺傷力之改造子彈、刑法第346 條第1 項之恐嚇取
      財未遂罪及同法349 條第1 項之收受贓物罪。又被告甲○○、辛○○、寅○○等三人未經許可持有具殺傷力之子彈
      係違反社會法益，故同時持有2 顆子彈，係屬實質一罪，
      不生想像競合問題。被告甲○○、辛○○、寅○○就未經
      許可持有具有殺傷力之改造槍、彈及恐嚇取財罪部分，有
      犯意之聯絡及行為之分擔，均為共同正犯。被告甲○○、
      辛○○二人連續於附表編號(一)至(四)所示之犯罪時間恐嚇取
      財之犯行，時間緊接，所犯構成要件相同，雖有既遂、未
      遂之分，惟仍成立連續犯，應依刑法第56條之規定論以情
      節較重之恐嚇取財既遂罪，並加重其刑。被告寅○○連續
      收受贓款2,000 元及被告甲○○所竊取之KGE-700 號重型
      機車，其先後二次之收受贓物犯行，時間緊接、方法相同
      ，觸犯構成要件相同之罪，顯係基於概括犯意為之，為連
      續犯，亦應依刑法56條之規定，以一連續收受贓物罪論，
      並加重其刑。被告甲○○、辛○○、寅○○三人以一持有
      之行為，同時持有具有殺傷力之改造玩具手槍、土造子彈
      ，而同時觸犯未經許可，持有可發射子彈具有殺傷力之改
      造手槍罪、未經許可持有子彈罪，應依刑法第55條想像競
      合犯之規定，論以較重之修正前槍砲彈藥刀械管制條例第
      11條第4 項之未經許可，持有可發射子彈具有殺傷力之改
      造手槍罪處斷。又被告甲○○、辛○○二人所犯之修正前
      槍砲彈藥刀械管制條例第11條第4 項之未經許可持有具有
      殺傷力之改造手槍罪、刑法第346 條第1 項之恐嚇取財罪
      及同法第320 條第1 項之竊盜罪等三罪間，有方法結果之
      牽連關係，依刑法第55條之規定，應從較重之修正前槍砲
      彈藥刀械管制條例第11條第4 項之未經許可持有具有殺傷
      力之改造手槍罪。被告寅○○所犯連續收受贓物罪與未經
      許可持有具有殺傷力之改造手槍罪、及恐嚇取財未遂罪間
      ，亦有方法結果之牽連關係，應依刑法第55條之規定，從
      較重之修正前槍砲彈藥刀械管制條例第11條第4 項之未經
      許可持有具有殺傷力之改造手槍罪處斷。公訴意旨雖認被
      告甲○○、辛○○於附表編號(一)之犯罪時間(1)為92年3 月
      7 日凌晨4 時許云云，然據警方所提出之新莊中平路路口
      監視照片所示，同案被告己○○所駕駛之紅色自用小客車
      係於92年3 月3 日凌晨4 時許行經上開路段，且被告辛○○於開槍後離去現場時遭路口監視器所拍攝之監視器照片
      ，亦應係顯示92年3 月3 日凌晨4 時許，再輔以被害人壬○○於警詢及偵訊時均稱她在92年3 月3 日接到歹徒電話
      時，歹徒有表示玻璃是他們開槍弄破的等語，足見被告辛○○應係於92年3 月3 日凌晨前往新莊宏仁托兒所開槍，
      此部分應係起訴書誤載，又起訴書另記載被告寅○○係持
      第一銀行金融卡（卡號為00000000000）至 自動櫃員機提
      領附表編號(一)之被害人壬○○所給付之恐嚇款項云云，然
      本院依職權調閱台灣企銀內壢分行00000000000 號帳戶之
      交易明細資料後，認被害人壬○○於92年3 月3 日、6 日
      各匯入5,000 元後，立即遭被告寅○○以跨行提款之方式
      提領一空，然該帳戶並無金額轉入起訴書所載之第一銀行
      帳戶內，此部分亦應係起訴書誤載，又起訴書記載92年3
      月14日上午4 時30分許，由辛○○持前開槍枝朝龍潭陳牙
      醫診所射擊一槍逞兇後，隨即逃逸云云，然被告辛○○、
      寅○○係於辛○○係欲開槍之際，即遭埋伏員警逮捕，公
      訴意旨容有誤會，均併此敘明。公訴人就被告寅○○部分
      ，雖未引用收受贓物罪之條文，惟於起訴書事實欄被告寅
      ○○有自同案被告甲○○收受贓物之事實，收受贓物部分
      業經起訴，本院自應予以審理。被告寅○○就自被告甲○○處收受贓款2,000 部分雖未據公訴人起訴，該部分之事
      實與公訴人所起訴之犯罪事實既具有連續犯之裁判上一罪
      關係，應為起訴效力所及，本院自應併予審究。爰審酌被
      告甲○○、辛○○、寅○○三人犯罪之動機、目的，持槍
      朝桃園縣境內診所、托兒所射擊並恐嚇取財，對於社會造
      成莫大之恐懼，又被告辛○○犯後態度良好，被告寅○○
      雖否認部分犯行，然所涉及之犯行並非十分嚴重，而被告
      甲○○為本件犯罪計畫之首謀卻矢口否認犯行，足見並無
      悔過之意等一切情狀，分別量處如主文所示之刑及罰金部
      分諭知易服勞役之折算標準，以資懲戒。
  三、扣案之仿FN廠半自動手槍製造之金屬玩具手槍換裝土造金
      屬槍管改造而成可發射子彈之具有殺傷力改造玩具手槍（
      含彈匣1 個，槍枝管制編號：0000000000號）1 把及改具
      有殺傷力之造子彈3 發，均為違禁物，應依刑法第38條第
      1 項第1 款之規定，予以宣告沒收。至另扣案之已擊發彈
      頭及彈殼各1 顆，已無殺傷力，非屬違禁物，自不予宣告
      沒收；另扣案之作案用之手套1 雙，頭套及安全帽各1 個
      、機車鑰匙1 支、白色信封1 個，為被告甲○○所提供或
      為被告辛○○所有，基於共同正犯因相互間利用他方之行
      為，以遂行其犯意之實現，本於責任共同之原則，共同正
      犯應對所參與犯罪之全部事實負責，上開扣案物品應均依
      刑法第38條第1 項第2 款之規定均宣告沒收。又扣案之第
      一銀行00000000000 號帳戶之存摺1 本及提款卡1 張，並
      無法證明係被告犯罪所用之物，自不得宣告沒收，附此敘
      明。
  四、公訴意旨另以被告甲○○、辛○○、寅○○、己○○共同
      於92年2 月17日上午4 時45分許，至桃園縣大溪鎮○○○
      路13號之聯華牙醫診所，朝聯華牙醫診所開槍後，再以00
      00000000號行動電話門號搭配序號為000000000000000號
      之手機恐嚇被害人丁○○40萬元未遂，故被告甲○○、辛○○、寅○○、己○○涉有共同恐嚇取財未遂罪嫌云云。
      公訴人認被告甲○○、辛○○、寅○○、己○○對於大溪
      聯華牙醫診所所為之恐嚇取財未遂罪嫌，無非係以被害人
      即聯華牙醫診所負責人丁○○及其妻戊○○於警詢及偵訊
      所為之陳述、現場槍擊照片七幀（參92年度偵字第4440號
      卷(一)第48至51頁）及0000000000號行動電話門號通聯紀錄
      1 份為其論據。然查，被害人丁○○、戊○○雖分別於警
      詢及偵訊中陳稱略以：渠所經營位於桃園縣大溪鎮○○○
      路13號之聯華牙醫診所有於92年2 月17日凌晨5 時許遭人
      開槍，診所門口之鐵門遭子彈貫穿，彈頭在鐵門及玻璃門
      中間，彈頭是被管理員發現，當天下午3 點多就有勒索電
      話，歹徒要勒索40萬元，後來討價還價降到20萬元，對方
      要求匯到誠泰銀行000000000000號帳戶，報案後警察有來
      裝置監聽設備，有錄音帶等語（參被害人丁○○92年2 月
      17日警詢筆錄及被害人戊○○92年6 月9 日偵訊筆錄），
      惟據被害人上開所陳僅係敘述遭他人開槍並以電話恐嚇之
      經過，並無法證明以電話恐嚇抑或至現場開槍之歹徒為被
      告甲○○、辛○○、寅○○、己○○等其中一人，且被害
      人丁○○所提供之電話側錄錄音帶，經本院依職權送法務
      部調查局鑑定聲紋，因送鑑錄音帶轉速異常，故無法鑑定
      是否出自被告甲○○等人聲音，此有法務部調查局93年1
      月15日調科參字第09300020840 號函附卷可憑（參本院卷
      第150 頁），又調閱0000000000號行動電話門號通聯紀錄
      ，該門號所使用之手機序號雖與被告甲○○用以恐嚇附表
      編號(一)至(四)被害人所使用之手機序號相同，然本件歹徒以
      電話恐嚇之時間為92年2 月17日，與附表所示之犯罪時間
      為92年3 月3 日至同年月11日，兩者相距有二週之久，且
      僅係手機序號相同，尚難以此認定恐嚇電話係由被告甲○○等人所撥打，綜上，公訴人所提出之上開證據並無法證
      明被告甲○○、辛○○、寅○○、己○○犯有本件持槍並
      以電話恐嚇大溪聯華牙醫診所之犯行，此外復查無其他積
      極證據足認被告甲○○、辛○○、寅○○、己○○等四人
      確有恐嚇取財未遂之犯行，惟此部分與前開被告甲○○、
      辛○○二人論罪科刑部分有連續犯之裁判上一罪關係，爰
      不另為無罪之諭知。
  五、公訴意旨又以被寅○○於92年初與同案被告甲○○、辛○○共同出資購買前開具有殺傷力之改造手槍及子彈，並基
      於未經許可持有具有殺傷力之改造手槍、子彈之犯意聯絡
      ，以對建築物射擊或以寄送子彈之方式，連續向附件之附
      表編號一至五之牙醫診所、托兒所、幼稚園施以恐嚇（編
      號二之犯罪手法欄所載同年3 月7 日上午3 時許應該更正
      為同年3 月3 日凌晨4 時許，詳如上述），致使被害人壬○○、癸○○心生畏懼而依照指示給付款項，並於附件之
      附表二所示時間與同案被告甲○○共同行竊KGE-700 號重
      型機車，而認被告寅○○此部分涉犯修正前槍砲彈藥刀械
      管制條例第11條第4 項之未經許可持有具有殺傷力改造手
      槍罪、同條例第12條第4 項之未經許可持有具有殺傷力之
      改造子彈罪、刑法第346 條第1 項恐嚇取財罪及同法320
      條第1 項之竊盜罪云云。公訴人以被告寅○○涉有上開犯
      行，無非係以被告寅○○與同案被告甲○○、辛○○一同
      搭乘己○○所駕駛之自用小客車於92年3 月3 日凌晨前往
      新莊宏仁托兒所，又被告寅○○於同年3 月3 日、6 日有
      受被告甲○○之指示前往提領由被害人壬○○所匯之款項
      ，且於92年3 月14日騎乘KGE-700 號重型機車搭載同案被
      告辛○○欲前往龍潭陳牙醫診所開槍恐嚇時為警當場逮捕
      ，而認被告寅○○與被告甲○○、辛○○間就上開犯行為
      共同正犯云云。訊據被告寅○○堅決否認前揭犯行，辯稱
      伊並不知道被告甲○○、辛○○持有具有殺傷力之改造手
      槍、子彈這件事，附件之附表編號一至五之犯行，伊也沒
      有參與，又伊雖於92年3 月3 日有與被告甲○○、辛○○
      一起搭同案被告己○○的車一起到新莊那邊，但伊並不知
      道被告辛○○下車開槍，92年3 月14日凌晨哪一次，伊在
      車上，伊是看到甲○○、辛○○分別下車走進巷子，之後
      由辛○○把機車牽出來，伊也沒有跟他們一起去偷KGE-70
      0 號重型機車等語。經查：
    (甲)扣案之改造手槍、子彈係被告甲○○向綽號「阿祥」之友
      人所借得，並供以本件犯罪所用等節，此經證人即同案被
      告辛○○於本院審理時證述綦詳，公訴意旨認扣案之改造
      槍、彈係被告甲○○、辛○○、寅○○共同於92年初所集
      資購買云云，然並未提出證據以實其說；又查被告寅○○
      雖有與被告甲○○、辛○○、己○○於92年3 月3 日凌晨
      一同搭乘由被告己○○所駕駛之自用小客車至新莊宏仁托
      兒所附近，惟被告辛○○、甲○○二人並未在車上有談及
      要去開槍恐嚇一事，而被告辛○○也未告知被告寅○○、
      己○○要下車開槍一事等節，此亦經證人即同案被告辛○○、己○○二人於本院審理時證述屬實，被告寅○○雖分
      別於92年3 月3 日、6 日受被告甲○○之指示前往提領被
      害人壬○○所匯入前揭帳戶之款項，惟被告寅○○明知或
      可得而知渠所提領之款項應為贓款等情，已如前述，然並
      無積極證據得以證明被告寅○○就該次未經許可而持有殺
      傷力之改造槍彈犯行與同案被告甲○○、辛○○二人間具
      有犯意之聯絡及行為分擔，再者，雖被告寅○○係於92年
      3 月14日騎乘KGE-700 號機車後載被告辛○○前往龍潭陳
      牙醫診所開槍時被警當場逮捕，然此僅能證明被告寅○○
      於該日有共同未經許可持有而持有具有殺傷力之改造槍彈
      犯行，不足以認定被告寅○○自92年初起至同年3 月13日
      這段時間內有與被告甲○○、辛○○有共同未經許可而持
      有具有殺傷力之改造槍彈。
    (乙)就附件所示之附表編號一至五恐嚇取財及附表二之竊盜部
      分：查附件之附表編號一部份，詳如上述四，此部分並無
      法證明被告寅○○犯罪，而編號二部份，詳如前揭五(甲)，
      此部分亦不足以認定被告寅○○有共同參與開槍恐嚇取財
      之犯行；編號三至五之恐嚇取財及附表二竊盜部分，經證
      人即同案被告辛○○於本院審理時證稱略以：編號三、四
      、五這幾件，都是我跟甲○○兩個人去做的，被告寅○○
      並沒有參與，而KGE-700 號重型機車是被告甲○○從巷子
      裡面牽出來的，當時被告寅○○一直都在車上等語（參本
      院93年10月27日審判筆錄第11頁至第2 頁、及本院93年2
      月16日審判筆錄第15頁），又依據編號三至五之被害人於
      警詢及偵訊時所述，僅能證明開槍恐嚇之歹徒中，有一名
      使用0000000000號行動電話門號之人，而使用0000000000
      號行動電話門號之歹徒聲紋與被告甲○○符合（詳如上述
      ），與被告寅○○無涉，被告寅○○辯稱伊並沒有參與編
      號三至五之恐嚇犯行，尚非虛妄；又就失竊之KGE-700 號
      重型機車部分，被告寅○○辯稱係由被告甲○○、辛○○
      分別下車並將機車從巷子裡面牽出來等節，核與證人辛○○於本院審理時所證述之內容大致相符，被告寅○○所辯
      非顯不足信，又被告寅○○明知或可得而知KGE-700 號機
      車為被告甲○○、辛○○所共同竊取之贓車，已如前述，
      本件並無積極證據得以證明被告寅○○就竊取機車部分與
      同案被告甲○○、辛○○二人間具有犯意之聯絡及行為分
      擔，公訴意旨認被告寅○○共犯竊盜罪云云，尚不足採。
    (丙)綜上，公訴意旨以被告寅○○於92年初與同案被告甲○○
      、辛○○共同未經許可而持有具有殺傷力之改造槍枝、子
      彈，並基於未經許可持有具有殺傷力之改造手槍、子彈之
      犯意聯絡，以對建築物射擊或以寄送子彈之方式，連續向
      附件之附表編號一至五之牙醫診所、托兒所、幼稚園施以
      恐嚇，並於附件之附表二所示時間與同案被告甲○○共同
      行竊KGE-700 號重型機車云云，均無法提出證據證明被告
      寅○○犯罪，此外復查無其他積極證據足資證明被告寅○○涉犯上開犯行，原應為無罪之諭知，惟公訴意旨認此部
      分與前開有罪部分有裁判上一罪關係，爰不另為無罪之諭
      知，附此敘明。
貳、無罪部分
  一、公訴意旨如附件起訴書所載。
  二、按犯罪事實應依證據認定之，無證據不得認定其犯罪事實
      ，又不能證明被告犯罪者，應諭知無罪之判決，刑事訴訟
      法第154 條第2 項、第301 條第1 項定有明文。又按事實
      之認定，應憑證據，如未能發現相當證據，或證據不足以
      證明，自不能以推測或擬制之方法，以為裁判基礎；在訴
      訟上用以證明事實之證據，須於通常一般之人均不致於有
      所懷疑，而得確信其為真實之程度者，始得據以為有罪之
      認定，倘其證明尚未達到此一程度，而有合理之懷疑性存
      在，致使無從為有罪之確信時，即應為無罪之判決，最高
      法院40年臺上字第86號、76年台上字第4986號分別著有判
      例。
  三、公訴人認被告己○○涉犯如起訴書所載之犯罪事實，而犯
      有修正前槍砲彈藥刀械管制條例第11條第4 項之未經許可
      持有具有殺傷力改造手槍罪、同條例第12條第4 項之未經
      許可持有具有殺傷力之改造子彈罪、刑法第346 條第1 項
      恐嚇取財罪及同法320 條第1 項之竊盜罪，無非係以附件
      起訴書第3 頁所載之被害人指述、槍擊現場照片、被害人
      匯款單、被害人所出具之贓物領據、被告寅○○提款之監
      視器翻拍照片、內政部警政署刑事警察局槍彈鑑定書及法
      務部調查局聲紋鑑定通知書等為其論據。經查訊據己○○
      堅決否認前揭犯行，辯稱伊並不知道被告甲○○、辛○○
      恐嚇取財的事情，伊沒有參與大溪聯華牙醫診所那一件，
      92年3 月3 日是因為被告辛○○要跟伊借伊母親的車，伊
      母親說不能借，但是可以載他們去，所以伊才會開車載被
      告辛○○、甲○○去新莊，又因為被告寅○○剛好打電話
      來說很無聊，伊才又開過去寅○○家接他，開到新莊附近
      ，被告辛○○說要下車，伊並不知道被告辛○○要下車做
      什麼，伊不清楚起訴書附表所示編號三、四、五之犯罪事
      實也沒有參與，起訴書附表所示編號六那一天，伊有跟被
      告甲○○一起到被告辛○○的家裡，因為甲○○有告訴伊
      幫忙要去開槍，伊拒絕並請甲○○送伊回家，後來的事情
      伊都不清楚等語。經查：
    (甲)扣案之改造手槍、子彈為被告甲○○所提出並供本案犯罪
      所用，此經證人辛○○於本院審理時證述屬實，詳如上述
      ，公訴人雖認被告己○○就未經許可而持有具有殺傷力之
      改造槍彈部分，與同案被告甲○○、辛○○為共同正犯云
      云，然並未提出證據證明之，本院認此部分無法證明被告
      己○○有罪；又附件所示附表編號一部分，無法證明被告
      甲○○、辛○○、寅○○、己○○等四人有犯罪，亦詳如
      上開壹、丁、四部分所載。
    (乙)附件所示附表編號二部份，證人即同案被告辛○○於本院
      審理時證述略以：被告甲○○先來我家，甲○○跟我說要
      去恐嚇開槍叫我去幫忙，之後我先打電話跟己○○借車，
      己○○說車子是他媽的不方便借，但是可以開車載我們去
      ，出發前，甲○○就把槍交給我了，我們上車後己○○跟
      我們說寅○○有打電話給他，說他很無聊，所以要跟我們
      一起去，於是我們就再去接寅○○，在途中我們四個人只
      是在閒聊，並沒有提到要去開槍的事情，只有我跟甲○○
      知道要去開槍的事情等語（本院93年10月27日審判筆錄）
      ，核與證人寅○○於本院審理時具結證稱略以：那時我在
      家裡很無聊，所以我打電話給辛○○、己○○，他們跟我
      說要去新莊找朋友，沒有說要去那裡，他們開車來接我，
      車子裡面已經坐了己○○、辛○○、甲○○三個，開到什
      麼地方我不知道，在途中沒有聊到特別的話題，辛○○有
      下車，我以為他去上廁所等語（參本院93年2 月16日審判
      筆錄）大致相符，被告己○○辯稱當天伊只是幫忙開車載
      被告甲○○、辛○○過去新莊那邊找朋友，並不知道辛○○下車開槍等語，尚屬可信。
    (丙)附件所示附表編號三至五部分，證人即同案被告辛○○於
      本院審理時證稱略以：編號三、四、五這幾件，都是我跟
      甲○○兩個人去做的，被告己○○、寅○○均並沒有參與
      等語（參本院93年10月27日審判筆錄第11頁至第2 頁、及
      本院93年2 月16日審判筆錄第15頁），又證人辛○○於偵
      訊中以被告身分應訊時，亦稱附件所示編號三至五這幾件
      都是伊與甲○○一起去（參92年度偵字第4440號卷(二)第42
      6 至428 頁），證人辛○○關於此部分之陳述前後一致，
      其真實性非顯不足信，又根據被害人所提出之恐嚇電話錄
      音帶，經送法務部調查局聲紋鑑定後，認聲紋與被告己○○不符，此有前開鑑定意見書附卷可參，被告己○○辯稱
      伊並沒有參與編號三至五之恐嚇犯行，應屬真實。
    (丁)附件所示附表編號六及附表二之竊盜部分，證人即同案被
      告辛○○於本院審理時證稱略以：92年3 月14日要去龍潭
      陳牙醫診所開槍之前，己○○有跟甲○○一起先開車到我
      家，我們三個人一起坐甲○○開的車離開我家後，往龍潭
      方向開去，在車上甲○○有主動跟己○○提到要去做一些
      不好的事情，己○○就拒絕並要求甲○○把他送回家等語
      （參本院92年10月27日審判筆錄），又證人即同案被告寅
      ○○亦於本院審理時證稱略以：92年3 月14日哪天，他們
      到我家接我的時候，我還有看到己○○，後來我們四個人
      一起坐同一輛車，甲○○把己○○送回家，己○○下車後
      ，甲○○就把車子開到龍潭，不知道什麼路，辛○○與甲○○二人下車，他們就牽一台機車出來，我就下車，辛○○把車子交給我等語（參本院93年10月27日審判筆錄），
      按證人辛○○、寅○○就被告己○○係於何時下車等節陳
      述不一，然就被告己○○先行離去，並未參與被告甲○○
      、辛○○共同行竊機車及寅○○、辛○○二人至龍潭陳牙
      醫診所開槍之行為，卻互核一致，被告己○○前開辯稱應
      屬可信。
  四、綜上所述，公訴人所舉之證據既無從證明被告己○○所涉
      前開犯行，復查無其他積極證據足認被告己○○犯有修正
      前槍砲彈藥刀械管制條例第11條第4 項之未經許可持有具
      有殺傷力改造手槍罪、同條例第12條第4 項之未經許可持
      有具有殺傷力之改造子彈罪、刑法第346 條第1 項恐嚇取
      財罪及同法320 條第1 項之竊盜罪等犯行，自屬不能證明
      其犯罪，揆諸前開規定，應為無罪判決之諭知。
、據上論結，應依刑事訴訟法第299條第1 項前段、第301 條
    第1 項、修正前槍砲彈藥刀械管制條例第11條第4 項、第12
    條第4 項，刑法第11條前段、第2 條第1 項前段、第28條、
    第56條、第346 條第1 項、第320 條第1 項、第42條第2 項
    、第55條、第38條第1 項第1 款、第2 款，罰金罰鍰提高標
    準條例第1 條前段、第2 條，現行法規所定貨幣單位折算新
    台幣條例第2 條，判決如主文。
肆、本案經檢察官柯怡如到庭執行職務。
中　　華　　民　　國　　94　　年　　9 　　月　　27　　日
                  刑事第五庭     審判長法  官  潘政宏
                                       法  官  邱滋杉
                                       法  官  周炳全
以上正本證明與原本無異。
如不服本判決，應於判決送達後10日內向本院提出上訴狀（應附
繕本），上訴於臺灣高等法院。
                                       書記官  陳夏施
中　　華　　民　　國　　94　　年　　11　　月　　2 　　日
附表：甲○○、辛○○二人共同恐嚇取財一覽表
 ┌───┬─────┬────┬────────────────────┬────┐
 │編  號│ 犯罪時間 │犯罪對象│     犯  罪  手  法                     │扣案相關│
 │      │          │（被害人│                                        │犯罪物品│
 │      │          │姓名）  │                                        │        │
 ├───┼─────┼────┼────────────────────┼────┤
 │  (一)  │(1)92年3 月│台北縣新│甲○○與辛○○二人共同基於意圖不法所有之│辛○○所│
 │      │  3 日凌晨│莊市中平│恐嚇取財犯意，由甲○○選定犯案之目標，並│有之黑褐│
 │      │  4時許。 │路6 巷42│提供如事實欄所示之具有殺傷力之改造手槍一│相間橫紋│
 │      │(2)92年3 月│號之宏仁│支及子彈數發予辛○○使用，辛○○與甲○○│圓領套頭│
 │      │  3 日上午│托兒所（│二人合意於左列犯罪時間(1)至被害人壬○○所│毛線衣1 │
 │      │  8 時40分│負責人為│經營之位於台北縣新莊市○○路6 巷12號之宏│件。    │
 │      │  58秒起至│壬○○）│仁托兒所開槍恐嚇，因辛○○、甲○○沒有代│        │
 │      │  同年月7 │。      │步工具，辛○○先向不知情己○○借用己○○│        │
 │      │  日10時52│        │母親所有之Z8-0301 號自用小客車，因己○○│        │
 │      │  分5 秒。│        │表示不願借車但願意載送江、馮二人，適不知│        │
 │      │          │        │情之寅○○此時主動打電話予辛○○並表示很│        │
 │      │          │        │無聊，辛○○等三人遂先開車至寅○○住處接│        │
 │      │          │        │寅○○上車後，四人一同前往台北縣新莊市，│        │
 │      │          │        │抵達新莊市○○路路口時，辛○○一人獨自下│        │
 │      │          │        │車，持前開具有殺傷力之改造玩具手槍，分別│        │
 │      │          │        │向宏仁托兒所之落地窗及幼兒車前窗玻璃開槍│        │
 │      │          │        │，共擊發2 次，辛○○開槍後隨即搭乘己○○│        │
 │      │          │        │所駕駛之前開車輛離開，甲○○遂即於左列(2)│        │
 │      │          │        │犯罪時間使用如事實欄所述之作案手機，連續│        │
 │      │          │        │撥打電話予宏仁托兒所之負責人壬○○，並以│        │
 │      │          │        │「我們今天去開二槍就是要錢而有官司在身所│        │
 │      │          │        │以需要用錢跑路偷渡，要你匯三十萬，如果假│        │
 │      │          │        │設我今天開一槍如果打到小孩這一條人命就不│        │
 │      │          │        │只三十萬。」等類之言語恐嚇方式，致壬○○│        │
 │      │          │        │心生畏懼，而分別於3 月3 日、6 日各匯款  │        │
 │      │          │        │5000 元 至甲○○所指定之台灣中小企業銀行│        │
 │      │          │        │內壢分行00000000000 號帳戶內（帳戶名義所│        │
 │      │          │        │有人為張英才）。                        │        │
 ├───┼─────┼────┼────────────────────┼────┤
 │  (二)  │(1)92年3 月│新竹市明│辛○○駕駛伊所有之9P-3390 號自用小客車，│不具有殺│
 │      │  10日凌晨│湖路143 │搭載甲○○於左列時間(1)一同至新竹縣新竹市│傷力之改│
 │      │  4 時許。│號之天福│明湖路143 號之天福幼稚園，由甲○○下車持│造子彈1 │
 │      │(2)92年3 月│幼稚園（│如事實欄所示之具有殺傷力之改造玩具手槍，│顆及白色│
 │      │  10日上午│負責人為│朝該幼稚園之車號LQ-0847 號幼兒車駕駛座側│信封1只 │
 │      │  7 時9 分│乙○○、│之玻璃開槍射擊一發子彈，並放置內裝有不具│。      │
 │      │  40秒至同│園長趙婉│有殺傷力之改造子彈一顆之奠儀用白色信封於│        │
 │      │  年月11日│娟）。  │幼稚園門口處，信封背後寫著「不得報警，後│        │
 │      │  13時39秒│        │果自負」等字句；嗣甲○○與辛○○一起返回│        │
 │      │  。      │        │桃園縣楊梅鎮境內後，由甲○○於左列時間(2)│        │
 │      │          │        │內，以作案手機連續撥打天福幼稚園之電話，│        │
 │      │          │        │以「如果不交錢，每日要讓你們幼稚園死一名│        │
 │      │          │        │學生，如果錢沒有給的話，每日加一倍的錢」│        │
 │      │          │        │等話語，恐嚇天福幼稚園之負責人子○○須交│        │
 │      │          │        │付20萬元，惟並未取得任何財物。          │        │
 ├───┼─────┼────┼────────────────────┼────┤
 │  (三)  │(1)92年3 月│桃園縣龍│甲○○駕駛其所有黑色三菱、車號不詳之自用│無。    │
 │      │  10日23時│潭鄉北龍│小客車，搭載辛○○於左列時間(1)內某時一同│        │
 │      │  40分許至│路212 號│至桃園縣龍潭鄉○○路212 號之陳牙醫診所，│        │
 │      │  同年月11│之陳牙醫│由辛○○持如事實欄所示之具有殺傷力之改造│        │
 │      │  日凌晨1 │診所（負│玩具手槍，朝陳牙醫診所之住家鐵捲門開槍擊│        │
 │      │  時。    │責人為陳│發一顆子彈；嗣甲○○持作案手機，連續於左│        │
 │      │(2)92年3 月│萬基）。│列時間(2)內撥打陳牙醫診所之電話，以「如不│        │
 │      │  11日上午│        │交付30萬元，則殺害你的小孩」等話語，恐嚇│        │
 │      │  7 時59分│        │陳牙醫診所之負責人，惟並未取得任何財物。│        │
 │      │  45秒至同│        │                                        │        │
 │      │  年月12日│        │                                        │        │
 │      │  14時。  │        │                                        │        │
 ├───┼─────┼────┼────────────────────┼────┤
 │  (四)  │92年3 月11│桃園縣中│辛○○駕駛9P-3390 號之自用小客車，搭載江│具有殺傷│
 │      │日上午7 時│壢市南園│仁豪於不詳時間一同至桃園縣中壢市○○○路│力之改造│
 │      │5 分55秒許│二路之媽│之媽咪寶貝托兒所，由甲○○持扣案之具有殺│子彈1 顆│
 │      │起至同日15│咪寶貝托│傷力之改造玩具手槍，朝托兒所大門玻璃擊發│，及彈頭│
 │      │時10分41秒│兒所（負│一顆子彈，並放置內裝有具有殺傷力之改造子│、彈殼各│
 │      │許。      │責人為廖│彈一顆之白色信封於托兒所大門處。嗣甲○○│1枚。   │
 │      │          │瓊如）  │以作案手機，於左列犯罪時間，連續撥打媽咪│        │
 │      │          │        │寶貝托兒所之電話，以「如不交付20萬元之跑│        │
 │      │          │        │路費，即對托兒所內的小孩不利等話語，恐嚇│        │
 │      │          │        │媽咪寶貝托兒所之負責人癸○○，致癸○○心│        │
 │      │          │        │生畏懼，而於91年3 月11日匯款5 萬元至江仁│        │
 │      │          │        │豪所指定之台灣中小企業銀行內壢分行316207│        │
 │      │          │        │5252號帳戶內（帳戶名義所有人為張英才。）│        │
 └───┴─────┴────┴────────────────────┴────┘
附錄本件論罪科刑法條全文
修正前槍砲彈藥刀械管制條例第11條
未經許可，製造、販賣或運輸第四條第一項第一款所稱其他可發
射金屬或子彈具有殺傷力之各式槍砲者，處五年以上有期徒刑，
併科新臺幣一千萬元以下罰金。
未經許可，轉讓、出租或出借前項所列槍砲者，處三年以上十年
以下有期徒刑，併科新臺幣七百萬元以下罰金。
意圖供自己或他人犯罪之用，而犯前二項之罪者，處無期徒刑或
七年以上有期徒刑，併科新臺幣一千萬元以下罰金。
未經許可，持有、寄藏或意圖販賣而陳列第一項所列槍砲者，處
一年以上七年以下有期徒刑，併科新臺幣七百萬元以下罰金。
第一項至第三項之未遂犯罰之。
槍砲彈藥刀械管制條例第12條
未經許可，製造、販賣或運輸子彈者，處1 年以上7 年以下有期
徒刑，併科新台幣500 萬元以下罰金。
未經許可，轉讓、出租或出借子彈者，處6 月以上5 年以下有期
徒刑，併科新台幣300 萬元以下罰金。
意圖供自己或他人犯罪之用，而犯前二項之罪者，處3 年以上10
年以下有期徒刑，併科新台幣700 萬元以下罰金。
未經許可，持有、寄藏或意圖販賣而陳列子彈者，處5 年以下有
期徒刑，併科新台幣300 萬元以下罰金。
第 1 項至第 3 項之未遂犯罰之。
中華民國刑法第346條
(單純恐嚇罪)
意圖為自己或第三人不法之所有，以恐嚇使人將本人或第三人之
物交付者，處六月以上五年以下有期徒刑，得併科一千元以下罰
金。
以前項方法得財產上不法之利益，或使第三人得之者，亦同。
前二項之未遂犯罰之。
中華民國刑法第320條
(普通竊盜罪、竊佔罪)
意圖為自己或第三人不法之所有，而竊取他人之動產者，為竊盜
罪，處五年以下有期徒刑、拘役或五百元以下罰金。
意圖為自己或第三人不法之利益，而竊佔他人之不動產者，依前
項之規定處斷。
前二項之未遂犯罰之。
